臺灣桃園地方法院小額民事判決
111年度壢保險簡字第70號
原      告  富邦產物保險股份有限公司

法定代理人  賴榮崇  
訴訟代理人  潘炳煌  
被      告  陳詠揚  
上列當事人間請求損害賠償(交通)事件，本院於民國111年8月10
日言詞辯論終結，判決如下：
    主  文
一、被告應給付原告新臺幣（下同）5萬1,568元，及自民國111
    年6月16日起至清償日止，按年息5％計算之利息。
二、訴訟費用1,000元由被告負擔。
三、本判決得假執行。
　　理 由 要 領
一、本件依民事訴訟法第436條之18第1項規定，除下列理由要領
    外，僅記載主文，其餘省略。
二、按物被毀損時，被害人除得依民法第196條請求賠償外，並
    不排除民法第213條至第215條之適用。依民法第196條請求
    賠償物被毀損所減少之價額，得以修復費用為估定之標準，
    但以有必要者為限（例如：修理材料以新品換舊品，應予折
    舊），此有最高法院77年度第9次民事庭會議決議可資參照
    。經查，本件原告主張其承保訴外人劉原智所有車牌號碼00
    0-0000號自用小客車（下稱系爭車輛）受損之修復費用為14
    萬7,968元（含零件113,250元、工資34,718元），自應就零
    件折舊部分自損害賠償額中予以扣除。又依行政院所頒之固
    定資產耐用年數表及固定資產折舊率表之規定，自用小客車
    折舊年限為5年，依定率遞減折舊率為1000分之369。查系爭
    車輛係於民國105年1月出廠，此有行車執照影本在卷可參（
    見本院卷第17頁），迄至本件交通事故發生之日即109年2月
    11日，已使用4年2月，則零件費用扣除折舊後估定為1萬6,8
    50元（詳如附表之計算式），加計工資費用後，被告賠償之
    金額應為5萬1,568元（計算式：16,850元＋34,718元＝51,568
    元）。是原告本於保險代位及侵權行為之法律關係，請求被
    告賠償上開數額，核屬有據，應予准許。
三、本件原告起訴時訴訟標的金額經核定為14萬7,968元，嗣於
    本院言詞辯論期日減縮訴之聲明如主文第1項所示，屬應適
    用小額訴訟程序之事件，僅不及變更案號而已，故關於上訴
    費用計算、上訴之規定，均應適用小額訴訟程序。至原告因
    減縮訴之聲明，致支出逾1,000元部分之裁判費，由原告自
    行承受之，併此敘明。
中　　華　　民　　國　　111 　年　　8 　　月　　12　　日
                  中壢簡易庭   法  官   劉哲嘉
以上為正本係照原本作成。
如不服本判決，應於送達後20日內，向本院提出上訴狀並表明上
訴理由，如於本判決宣示後送達前提起上訴者，應於判決送達後
20日內補提上訴理由書（須附繕本）。
如委任律師提起上訴者，應一併繳納上訴審裁判費。
中　　華　　民　　國　　111 　年　　8 　　月　　12　　日
                               書記官  陳香菱
附錄：
一、民事訴訟法第436條之24第2項：
    對於小額程序之第一審裁判上訴或抗告，非以其違背法令為
    理由，不得為之。
二、民事訴訟法第436條之25：
    上訴狀內應記載上訴理由，表明下列各款事項：
    （一）原判決所違背之法令及其具體內容。
    （二）依訴訟資料可認為原判決有違背法令之具體事實。
三、民事訴訟法第471條第1項：（依同法第436 條之32第2 項規
    定於小額事件之上訴程序準用之）上訴狀內未表明上訴理由
    者，上訴人應於提起上訴後20日內，提出理由書於原第二審
    法院；未提出者，毌庸命其補正，由原第二審法院以裁定駁
    回之。
附表
-----
折舊時間           金額
第1年折舊值        113,250×0.369=41,789
第1年折舊後價值    113,250-41,789=71,461
第2年折舊值        71,461×0.369=26,369
第2年折舊後價值    71,461-26,369=45,092
第3年折舊值        45,092×0.369=16,639
第3年折舊後價值    45,092-16,639=28,453
第4年折舊值        28,453×0.369=10,499
第4年折舊後價值    28,453-10,499=17,954
第5年折舊值        17,954×0.369×(2/12)=1,104
第5年折舊後價值    17,954-1,104=16,850